臺灣高等法院刑事附帶民事訴訟判決
109年度重附民字第78號
原      告  鈞泰國際股份有限公司（原名悠克電子股份有限  
            公司）

法定代理人  陳建福
原      告  鈞洺創業投資股份有限公司（原名悠準投資股份  
            有限公司）

法定代理人  陳建福
原      告  澄蓁國際股份有限公司（原名遠程國際股份有限  
            公司）

法定代理人  陳建福
被      告  張永隆
                 （送達代收人：翁健祥律師《法律扶助》）  
參  加  人  財團法人證券投資人及期貨交易人保護中心

法定代理人  張心悌
代  理  人  黃章峻律師
上列被告因違反證券交易法案件（109年度金上重訴字第44號）
，經原告提起附帶民事訴訟，請求損害賠償，本院判決如下：
    主  文
原告之訴及假執行之聲請均駁回。
    事  實
一、程序部分
    按當事人死亡者，訴訟程序在有繼承人、遺產管理人或其他
    依法令應續行訴訟之人承受其訴訟以前當然停止；第168條
    至第172條及前條所定之承受訴訟人，於得為承受時，應即
    為承受之聲明，民事訴訟法第168條、第175條第1項分別定
    有明文。而上開關於訴訟程序之停止等規定，依刑事訴訟法
    第491條第5款規定，於刑事訴訟準用之。經查，參加人之董
    事長於民國110年1月7日由邱欽廷變更為張心悌，有卷附金
    融監督管理委員會110年1月7日金管證交字第1100130076號
    函1紙在卷可考，自應以張心悌為參加人之法定代理人。嗣
    參加人代理人具狀聲明由張心悌承受訴訟，並無不合，應予
    准許。
二、實體部分
（一）原告主張：聲明、事實及理由詳如附件一刑事附帶民事起
      訴狀所載。
（二）被告辯稱：答辯聲明、事實及理由詳如附件二刑事附帶民
      事答辯狀所載。
    理  由
一、按因犯罪而受損害之人，於刑事訴訟程序得附帶提起民事訴
    訟，對於被告及依民法負賠償責任之人，請求回復其損害；
    又刑事訴訟諭知無罪、免訴或不受理之判決者，應以判決駁
    回原告之訴，刑事訴訟法第487條第1項、第503條第1項前段
    定有明文。
二、經查，張永隆被訴違反證券交易法等案件，因張永隆於原審
    判決後之110年11月19日死亡，有被告個人基本資料查詢結
    果、死亡證明書各1紙在卷可證，業由本院以109年度金上重
    訴字第44號判決將原判決關於張永隆部分撤銷，諭知公訴不
    受理在案。依照首開規定，原告附帶提起之民事訴訟，自應
    予以駁回，其假執行之聲請亦因無所附麗，應併予駁回。
三、據上論斷，應依刑事訴訟法第503條第1項前段，判決如主文
    。
中　　華　　民　　國　　110 　年　　12　　月 　  6　  日
                  刑事第二十四庭審判長法　官  陳德民
                                      法　官  鄭富城  
                                      法　官  葉力旗
以上正本證明與原本無異。
不得上訴。
                                      書記官  王心琳
中　　華　　民　　國　　110 　年　　12　　月　　6 　　日